高雄高等行政法院簡易判決　　　　　　　　　　 九十三年度簡字第一六七號
原　　　告　甲○○
被　　　告　屏東縣稅捐稽徵處
代　表　人　乙○○　○○
右當事人間因牌照稅事件，原告不服屏東縣政府中華民國九十三年二月二十日九十二
年屏府訴字第九十二號訴願決定，提起行政訴訟。本院判決如左：
    主  文
原告之訴駁回。
訴訟費用由原告負擔。
    事實及理由
一、緣原告所有自用小客車（車牌號碼：ＸＦ—四二四三，下稱系爭車輛），因逾期
    未檢驗，於民國（下同）八十九年一月十五日經交通部公路總局高雄區監理所屏
    東監理站（以下簡稱屏東監理站）註銷系爭車輛牌照後，復於九十二年五月十九
    日停放於屏東市○○路二０六號前之禁止停車標誌之公共道路上，案經屏東縣警
    察局交通警察隊（下稱屏東縣警察局）查獲舉發，移由被告依法審理違章成立，
    除核定原告應補徵八十九年度至九十二年度使用牌照稅計新台幣（下同）二三、
    七九九元外，並按八十九年至九十二年各年度應納牌照稅額處以二倍之罰鍰計四
    七、四００元（計至百元止），原告對上開罰鍰部分表示不服，申經復查，未獲
    變更，提起訴願，亦遭駁回，遂提起本件行政訴訟。
二、本件原告起訴意旨略稱：(1)原告所有小客車停於住所前附近（新劃禁止停車線二
    至三天，未公告週知），與行駛馬路之使用，其效用完全不同，卻援用同一罰則
    ，已違反憲法人民有財產權及比例原則，不能因法律不合理之規定，便宜行事，
    判人生死，應視各別差異性而做處分。(2)房屋與土地及汽車皆為人民財產，前二
    者只罰稅款總額百分之十五，而汽車卻要罰稅款總額二倍，有違憲法公平正義，
    應予撤銷。(3)原告十幾年老車總價不到一萬元，未行駛，卻要繳本稅加二倍罰款
    ，超過標的物價值數倍罰款，有違公平原則云云。被告答辯則以：查系爭車輛既
    經屏東監理站於八十九年一月十五日註銷該系爭車輛牌照，然仍於九十二年五月
    十九日停放於屏東市○○路二０六號前設有禁止停車標誌線之公共道路上，違反
    道路交通管理處罰條例第五十六條第一項第四款規定，遭屏東縣警察局查獲舉發
    ，有舉發違反道路交通管理事件通知單影本附卷可稽，違章事實，至臻明確，而
    此一事實亦為原告所不爭，是原告之違法行為自應依法受罰。是以，系爭車輛既
    有在公共道路上停車，且被查獲有道路交通管理處罰條例第五十六條規定情事，
    依財政部八十八年八月四日台財稅第000000000號函釋，即可據以按使
    用牌照稅法第二十八條規定裁處。故原處分核定補稅及罰鍰，於法並無不合等語
    。
三、按「逾期未完稅之交通工具，在滯納期滿後使用公共水陸道路經查獲者，除責令
    補稅外，處以應納稅額一倍之罰鍰。報停、繳銷或註銷牌照之交通工具使用公共
    水陸道路經查獲者，除責令補稅外，處以應納稅額二倍之罰鍰。」「汽車駕駛人
    停車時，有左列情形之一者，處新臺幣六百元以上一千二百元以下罰鍰．．．四
    、在設有禁止停車標誌、標線之處所停車者。」分別為行為時使用牌照稅法第二
    十八條及道路交通管理處罰條例第五十六條第一項第四款所明定。另「關於逾期
    未完稅車輛在公共道路上『停車」或『臨時停車』被查獲有道路交通管理處罰條
    例第五十五條或五十六條規定情事者，仍應按使用牌照稅法第二十八條規定處罰
    。．．．」、「主旨：車輛經監理機關吊銷及逕行註銷牌照後行駛公路被查獲，
    其查獲年度及以前年度，均應依使用牌照稅法第二十八條規定補稅處罰．．．。
    說明：．．．二、．．．但經監理機關吊銷或逕行註銷牌照之車輛，由於車輛所
    有人未辦理報停及繳回牌照，與一般車輛無異，仍可照常懸掛牌照行駛公共道路
    ，為防杜取巧逃漏，類此經監理機關吊銷或逕行註銷牌照車輛，其行駛公路被查
    獲，自應比照未申報停止使用車輛，．．．其查獲年度以外之其餘年度亦應予以
    補稅處罰。」復經財政部八十八年八月四日台財稅第000000000號及八
    十八年六月二十四日台財稅第八八一九二一六０一號函明釋在案。
四、經查，原告所有ＸＦ—四二四三號自用小客車，因逾期未參加定期檢驗，經屏東
    監理站於八十九年一月十五日以逾檢註銷該系爭車輛牌照乙節，有該小客車車籍
    資料查詢紀錄影本附原處分卷足稽。而該小客車經註銷其汽車牌照後，仍於九十
    二年五月二十九日停放於屏東市○○路二０六號前設有禁止停車標誌、標線之公
    共道路上，案經屏東縣警察局查獲舉發之事實，亦有原告當場簽名之屏東縣警察
    局舉發違反道路交通管理事件通知單影本附原處分卷可憑，洵堪認定。則系爭小
    客車因逾期未檢驗，經註銷其汽車牌照後，仍違規於公共道路上設有禁止停車標
    誌、標線之處所停車，顯已違反行為時使用牌照稅法第二十八條第二項規定，是
    被告除核定原告應補徵八十九年度至九十二年度使用牌照稅計二三、七九九元外
    ，並按八十九年至九十二年各年度應納牌照稅額處以二倍之罰鍰計四七、四００
    元（計至百元止），並無違誤。
五、原告雖辯稱系爭小客車僅係單純停放住所前，並未有行駛馬路使用行為，其效用
    完全不同云云。惟按「使用公共水陸道路之交通工具，無論公用、私用或軍用，
    ．．．交通工具所有人或使用人應向所在地主管稽徵機關請領使用牌照，繳納使
    用牌照稅。」為使用牌照稅法第三條第一項所明定，查原告所有系爭車輛既經屏
    東監理站註銷該車牌照在案，則依據上揭使用牌照稅法第三條第一項之反面解釋
    ，自無再使用公共道路之權源。次查，使用牌照稅法第二十八條所稱「使用公共
    水陸道路」，並非僅指交通工具行駛於公共道路之行為，亦包括汽車駕駛人將汽
    車停放於公共道路上之行為，其理至明，要不待言。是原告指稱停車行為與使用
    行為不同云云，足無可取。況前揭財政部八十八年八月四日台財稅第八八一九三
    三三四九號函業已明釋，逾期未完稅車輛在公共道路上停車或臨時停車被查獲有
    道路交通管理處罰條例第五十五條或五十六條規定情事者，仍應按使用牌照稅法
    第二十八條規定處罰，則原告猶執前詞置辯，尚難採信。又屏東縣警察局所開立
    之「舉發違反道路交通管理事件通知單」既已詳細載明系爭車輛之「違規時間：
    九十二年五月十九日九十二十八分」、「違規地點：屏東市○○路二０六號」及
    「違規事實：在設有禁止停車標誌標線之處所停車」，並經原告當場閱覽簽收，
    足見原告已自承其有違規停車之情事，故原告事後復以該新劃設之禁止停車線並
    未公告週知迭為爭執，亦不值採。至原告另稱系爭車輛已有折舊情形，卻須負擔
    超過該車現時價值數倍之罰鍰，顯不合理乙節。然查，汽車使用牌照稅係依據交
    通工具種類分別課徵，機動車輛並應就其種類按汽缸總排氣量劃分等級核算其稅
    額，此觀使用牌照稅法第五條及第六條之規定自明，是使用牌照稅之課徵並非以
    交通工具之交易價值為其計徵基準，自無所謂折舊問題；惟土地或房屋係依照直
    轄市或縣（市）政府公告之土地現值或不動產評價委員會所評定之房屋現值計徵
    土地稅及房屋稅，其性質屬於價值稅之一種，且直轄市或縣（市）政府及不動產
    評價委員會所為之評定尚須考量社會經濟狀況對於地價及房價之影響，以符公平
    ，核與本件使用牌照稅之計徵標準迥然不同，原告執此指摘，顯係誤解，自難採
    據。
六、綜上所述，原告之主張既不足取，其所有系爭小客車因逾期未檢驗，經註銷其汽
    車牌照後，仍違規於公共道路上設有禁止停車標誌、標線之處所停車，則被告除
    核定原告應補徵八十九年度至九十二年度各年度使用牌照稅計三三、七九九元外
    ，並按八十九年至九十二年各年度應納牌照稅額處以二倍之罰鍰計四七、四００
    （計至百元止）元，揆諸首揭法律規定及財政部函釋意旨，並無違誤。訴願決定
    予以維持，亦無不合。原告起訴意旨求為撤銷，為無理由，應予駁回。並不經言
    詞辯論為之。
七、據上論結，本件原告之訴為無理由，依行政訴訟法第二百三十三條第一項、第二
    百三十六條、第一百九十五條第一項後段、第九十八條第三項前段，判決如主文
    。
中　　　華　　　民　　　國    九十三　　年　  　六　　　月　　  三十　　日
                              高雄高等行政法院第二庭
                                          法      官  蘇秋津
右為正本係照原本作成。
如不服本判決，應於送達後二十日內，向本院提出上訴狀並表明上訴理由，如於本判
決宣示後送達前提起上訴者，應於判決送達後二十日內補提上訴理由書（須按他造當
事人人數附繕本）。
提起上訴應預繳送達用雙掛號郵票七份（每份三十四元）。
中　　　華　　　民　　　國    九十三　　年　  　六　　　月　　  三十　　日
                                          法院書記官  陳嬿如
附註：
行政訴訟法第二百三十五條（第一項、第二項）：
對於適用簡易程序之裁判提起上訴或抗告，須經最高行政法院之許可。
前項許可，以訴訟事件所涉及之法律見解具有原則性者為限。
